臺灣屏東地方法院屏東簡易庭小額民事判決
　　　　　　　　　　　　　　　　　　110年度屏小字第610號
原　　　告　合作金庫商業銀行股份有限公司

法定代理人　雷仲達　
訴訟代理人　曾涵微　
被　　　告　葉文章　
上列當事人間請求返還借款事件，本院於民國110 年11月18日言
詞辯論終結，判決如下：
    主    文
一、被告應給付原告新臺幣（下同）100,000 元，及自民國110
    年2 月3 日起至清償日止，按週年利率百分之1.845 計算之
    利息，暨自110 年1 月4 日起至清償日止，逾期在6 個月以
    內者，按上開利率之百分之10，逾期超過6 個月部分，按上
    開利率之百分之20加計違約金。
二、訴訟費用1,000 元由被告負擔。
三、本判決第一項得假執行，但被告如以100,000 元為原告預供
    擔保，得免為假執行。
    理由要領
一、原告主張被告前於民國109 年6 月3 日向原告借款新臺幣
    100,000 元，借款期間約定自109 年6 月3 日至112 年6 月
    3 日止，未料被告自110 年1 月3 日起即未按期清償本金，
    依借款契約其他約定事項第5 條第1 項第1 款視為全部到期
    ，查被告目前尚積欠本金100,000 元及利息、違約金未清償
    等語，業據其提出借款契約、受嚴重特殊傳染性肺炎影響勞
    工紓困貸款增補條款契約書、放款相關貸放及保證資料查詢
    單、放款帳務資料查詢單、中華郵政儲金利率表為證（本院
    卷第13至24頁），且經本院核對無訛，被告亦自承：伊確實
    有跟原告借款，現在工作不穩定，沒有存款可以還款，也無
    法提出還款計畫等語（本院卷第70頁），堪認原告主張為真
    實。從而，原告據以提起本件訴訟請求被告給付如主文第1
    項所示之金額及利息，為有理由，應予准許。
二、本件係小額程序為被告敗訴之判決，依民事訴訟法第436 條
    之20規定，應依職權宣告假執行，原告聲請願供擔保請准宣
    告假執行，僅係促請法院注意，本院毋庸為准駁之諭知，並
    依同法第436 條之23、第436 條第2 項準用第392 條第2 項
    規定，依職權宣告被告於預供擔保後，得免為假執行。另依
    同法第436 條之19第1 項規定，確定本件訴訟費用額為1,00
    0 元（即第一審裁判費）。
 三、訴訟費用負擔依據：第78條。
中    華    民    國   110    年    12    月    2     日
                  屏東簡易庭  法  官  彭聖芳
以上為正本，係照原本作成。
如不服本判決，應於判決送達後20日內，以判決違背法令為理由
，向本院提出上訴狀並表明上訴理由（上訴理由應表明：一、原
判決所違背之法令及具體內容；二、依訴訟資料可認為原判決有
違背法令之具體事實），如未表明上訴理由者，應於上訴後20日
內向本院提出上訴理由書。如委任律師提起上訴者，應一併繳納
上訴審判裁判費。
中    華    民    國   110    年    12    月    2     日
                              書記官  孫秀桃